【裁判字號】    98,易,389
【裁判日期】    990119
【裁判案由】    過失傷害
【裁判全文】
臺灣雲林地方法院刑事判決               98年度易字第389號
公  訴  人  臺灣雲林地方法院檢察署檢察官
被      告  丙○○
選任辯護人  吳聰億律師
上列被告因過失傷害案件，經檢察官提起公訴（98年度調偵字第
120 號），本院判決如下：
    主  文
本件公訴不受理。
    理  由
一、按「告訴乃論之罪，告訴人於第一審辯論終結前得撤回其告
    訴。」，又「告訴經撤回者，應諭知不受理之判決。」，且
    得不經言詞辯論為之，刑事訴訟法第238 條第1 項、第303
    條第3 款、第307 條分別定有明文。
二、查本件告訴人乙○○告訴被告丙○○業務過失傷害案件，起
    訴書認係觸犯刑法第284 條第2 項前段之罪（詳如附件，嗣
    經本院調查結果被告丙○○遭起訴之犯行有涉犯刑法第284
    條第2 項後段之業務過失重傷罪之可能），惟無論被告係涉
    嫌觸犯刑法第284 條第2 項前段之業務過失傷害罪或同法第
    284 條第2 項後段之業務過失重傷罪，依同法第287 條前段
    之規定，須告訴乃論。茲據告訴人撤回告訴，依照首開說明
    ，本件爰不經言詞辯論，逕為諭知不受理之判決。
三、據上論斷，依刑事訴訟法第284 條之1 、第303 條第3 款、
    第307 條，判決如主文。
中    華    民    國    99    年    1     月    19    日
                  刑事第三庭  法  官  張文俊
以上正本證明與原本無異。
如不服本判決，應於收受送達後10日內，向本院提出上訴書狀，
並應敘述具體理由；其未敘述具體上訴理由者，應於上訴期間屆
滿後20日內，向本院補提理由書（均應按他造當事人之人數附繕
本），「切勿逕送上級法院」。告訴人或被害人如對於本判決不
服者，應具備理由請求檢察官上訴，其上訴期間之計算係以檢察
官收受判決正本之日期為準。
                                書記官 金雅芳
中    華    民    國    99    年    1     月    19    日
附件：
臺灣雲林地方法院檢察署檢察官起訴書
                                     98年度調偵字第120號
    被      告  丙○○  男  55歲（民國○○年○月○日生）
                        住雲林縣北港鎮溝皂里175號
                        國民身分證統一編號：Ｚ000000000號
上列被告因業務過失傷害案件，業經偵查終結，認應該提起公訴
，茲將犯罪事實及證據並所犯法條分敘如下：
    犯罪事實
一、丙○○係址設雲林縣北港鎮溝皂里175號林旺皮革工業股份
    有限公司(下稱林旺公司)之負責人，為從事業務之人，原應
    注意設置符合標準之必要安全衛生設備，且雇主對勞工應施
    以從事工作及預防災變所必要之安全衛生教育、訓練，又雇
    主對其設備及其作業，應訂定自動檢查計畫實施自動檢查，
    而依當時情形亦無不能注意之情事，竟疏未注意及此，以致
    於民國96年12月4日上午10時30分許，在該公司內作業之員
    工乙○○於操作皮革磨皮機時，左手遭皮革磨皮機捲入，因
    該機器之安全開關故障，且乙○○未被指導安全開關之使用
    方式及遭受災害時之應變處置，致受有左手腕深度磨擦傷併
    尺骨、橈骨骨折缺損、多發伸肌腱軟組織缺損等傷害。
二、案經乙○○訴由雲林縣警察局北港分局報告偵辦。
    證據並所犯法條
一、訊據被告丙○○矢口否認涉有上開犯行，辯稱：是告訴人乙
    ○○自己打電動太晚想睡覺，自己不慎將手插入機器內，才
    會造成這樣，我的機器沒問題云云。然查，被告丙○○為林
    旺公司之登記負責人，此有林旺公司之工廠基本資料在卷可
    稽。再者，告訴人乙○○於上揭時、地，在受僱於林旺公司
    從事皮革磨皮機之操作過程中，左手遭皮革磨皮機捲入，受
    有上開傷害，業據告訴人指訴綦詳，且有證人甲○○之證述
    及告訴人提出之診斷證明在卷可稽，自可信為真。按雇主應
    注意設置符合標準之必要安全衛生設備，且雇主對勞工應施
    以從事工作及預防災變所必要之安全衛生教育、訓練，又雇
    主對其設備及其作業，應訂定自動檢查計畫實施自動檢查。
    勞工安全衛生法第5條第1項、第23條第1項、第14條第2項分
    別定有明文。被告丙○○為林旺公司之實際負責人，本應依
    上揭規定辦理，但被告丙○○竟仍疏未注意及此，終致告訴
    人於皮革磨皮機之操作過程中，左手遭皮革磨皮機捲入，而
    受有前揭傷害，此有證人陳浚國於偵查中證述，林旺公司有
    違反上開勞工安全衛生法規定等情事可佐。且證人蔡明憲、
    黃銀鞍於偵查中證稱，林旺公司之安全衛生教育訓練，只有
    口頭實施等語。可見林旺公司確有違反上開勞工安全衛生法
    規定等情事。再佐以證人黃銀鞍於偵查證稱，其於上開時、
    地看見告訴人之手被捲進磨皮機，卡在裡面，就跑去把電源
    關掉等語。衡情，證人黃銀鞍亦自承知悉安全開關之用途，
    則若該磨皮機之安全開關仍可正常操作，為何須捨近求遠前
    去關閉電源，而非就近按壓該磨皮機之安全開關，據此足見
    告訴人指稱當時該磨皮機之安全開關壞掉等語，非無憑據，
    堪以採信。綜上可證被告丙○○，對於告訴人因操作林旺公
    司之皮革磨皮機而受傷，顯有過失。另本件事故後，經行政
    院勞工委員會中區勞動檢查所進行勞工災害檢查後，亦同此
    見解，並認被告丙○○違反上揭規定，為本件事故之基本原
    因，此有該所勞中檢製字第0975012582號函送之檢查結果通
    知書、證人陳浚國於偵查中庭呈之檢查報告書在卷可佐。綜
    上，本件罪證明確，被告涉犯業務過失傷害罪嫌，已堪認定
    。
二、核被告丙○○所為，係犯刑法284條第2項前段業務過失傷害
    罪嫌。
三、依刑事訴訟法第251條第1項提起公訴。
    此  致
臺灣雲林地方法院
中    華    民    國    98    年    7     月    13    日
                              檢  察  官  董和平
本件證明與原本無異
中    華    民    國    98    年    7     月    14    日
                              書  記  官  廖馨琪
所犯法條
刑法284條第2項
刑法第284條
因過失傷害人者，處六月以下有期徒刑、拘役或五百元以下罰金
，致重傷者，處一年以下有期徒刑、拘役或五百元以下罰金。
從事業務之人，因業務上之過失傷害人者，處一年以下有期徒刑
、拘役或一千元以下罰金，致重傷者，處三年以下有期徒刑、拘
役或二千元以下罰金。

司法院資訊處製作；財團法人民間司法改革基金會備份。
